【裁判字號】    97,易,3248
【裁判日期】    971001
【裁判案由】    竊盜
【裁判全文】
臺灣臺中地方法院刑事判決              97年度易字第3248號
公  訴  人  臺灣臺中地方法院檢察署檢察官
被      告  乙○○
                    號3樓
上列被告因竊盜案件，經檢察官提起公訴（97年度偵緝字第1278
號），本院判決如下：
    主    文
乙○○無罪。
    理    由
一、公訴意旨略以：被告乙○○於民國95年12月14日凌晨3時30
    分許，行經臺中市○區○○○路與青島路交岔路口前時，發
    覺甲○○因飲宴後疲累，而將車號2163-LA號自用小客車停
    放該處，並在車內熟睡，竟意圖為自己不法所有，潛至該車
    左前門位置，並打開車門竊取甲○○所有價值約新臺幣（下
    同）1萬5000元之手錶1只、價值約1萬元之NOKIA牌行動電話
    1 支、新臺幣約5000元、人民幣1300餘元、台北富邦商業銀
    行信用卡1張、花旗銀行信用卡2張等物。嗣於同日上午7時
    30 分許，甲○○醒來發現前情，請求員警追查，經警在其
    駕駛車輛之左前門把附近採取指紋鑑驗，發現與乙○○左拇
    指相符而循線查獲上情。
二、被告於偵查中堅決否認有上揭竊盜犯行。惟公訴人仍認被告
    犯嫌明確，並以：
（一）證人甲○○於偵查中之證詞。
（二）臺中市警察局第二分局現場勘查報告、現場照片、採證同
      意書及內政部警政署刑事警察局96年1月19日刑紋字第096
      0006736號鑑驗書1份。
（三）被害人甲○○與被告向無牽涉，且住居所有距，被告自無
      駕駛或經同意開啟該車之可能等，為證明被告涉犯刑法第
      320條第1項竊盜罪之論據。
三、按犯罪事實應依證據認定之，無證據不得認定犯罪事實；又
    不能證明被告犯罪者，應諭知無罪之判決，刑事訴訟法第15
    4條第2項、第301條第1項分別定有明文；且認定不利於被告
    之事實，須依積極證據，苟積極證據不足為不利於被告事實
    之認定時，即應為有利於被告之認定，更不必有何有利之證
    據，亦有最高法院30年上字第816號判例可資參照。
四、訊據被告堅決否認前揭竊盜犯行，辯稱：伊於95年12月間曾
    受僱於施宜德，至六輕台塑做鍋爐擦拭的工作，當時甲○○
    與施宜德為合夥人，甲○○曾開車載伊，伊曾坐過甲○○的
    車等語。經查:
(一)證人甲○○於本院證稱: 「 (問:95 年12月間我是否有幫施
    宜德去六輕作台塑鍋爐擦拭工程？我有坐過你的車，我去你
    們臺中市的公司搭車，搭車去六輕？我們總共有三個工人)
    有一點印象，施宜德是跟我共同承攬六輕的工作，被告是施
    宜德找來的工人，那段時間我們公司有八台公務車，這台車
    確實有開車載工人去過六輕，被告有可能有搭過這台車，但
    我不能確認被告有無搭過我的車，因為我本來不認識他，所
    以對他比較沒有印象」等語，經核證人甲○○固未能明確證
    明被告確乘搭載前揭車輛，惟以被告就前揭經過指陳歷歷而
    與證人甲○○所述大致相符，苟非其確有乘坐上揭車輛，衡
    情應無從得為前揭具體之答辯，是被告於前揭車輛上留有指
    紋之原因是否係因竊盜而遺留，顯有所疑。又證人甲○○於
    本院又證稱: 「 (問: 你本案遭竊時，有無搭載那些工人？
    有無可能是那些工人趁你熟睡竊取你的財物？)案發前我剛
    出國回來，都沒有跟那些工人有工作上的接觸，當天是一個
    人獨自酒醉在那邊睡覺，我那天也沒有跟這些工人聯絡」等
    語，是自亦可排除被告係利用搭乘前揭車輛機會而行竊之可
    能。
(二)至現場勘驗報告、勘驗同意書、照片及內政部警政署刑事警
    察局鑑驗書等，僅足證明被告曾接觸前揭車輛把手，惟被告
    所辯確有乘坐前揭車輛一節既非全無所據，自難僅以前揭鑑
    驗書，憑為被告不利之認定。
五、綜上所述，本案公訴人所舉之證據，僅足證明被告曾接觸前
    揭車輛，不足以證明被告有竊盜之事實，公訴人所指被告之
    竊盜犯罪事實，仍有合理之懷疑存在，揆之首開說明，因認
    被告犯罪尚屬不能證明，自應為被告無罪之諭知。
據上論斷，應依刑事訴訟法第三百零一條第一項，判決如主文。
中    華    民    國    97    年    10    月    1     日
                  刑事第17庭  法  官  郭書豪
上正本證明與原本無異。
如不服本判決，應於收受送達後10日內向本院提出上訴書狀（應
敘述具體理由並附繕本）。
上訴書狀如未敘述理由，應於上訴期間屆滿後20日內補提理由書
於本院。
                              書記官  陳美虹
中    華    民    國    97    年    10    月    1     日


司法院資訊處製作；財團法人民間司法改革基金會備份。
